【裁判字號】    89,易,3094
【裁判日期】    900820
【裁判案由】    恐嚇等
【裁判全文】
臺灣臺中地方法院刑事判決                        八十九年度易字第三九四號
    公  訴  人  臺灣臺中地方法院檢察署檢察官
    被      告  甲○○
右列被告因恐嚇等案件，經檢察官提起公訴（八十九年度偵字第五三九四號），本院
判決如左：
    主  文
甲○○連續以加害生命、身體、財產之事，恐嚇他人，致生危害於安全，累犯，處有
期徒刑拾月；又致令他人之如附表所示之物不堪用，足以生損害於他人，累犯，處拘
役伍拾日，如易科罰金，以佰元折算壹日。
    事  實
一、甲○○前曾有妨害自由、違反麻醉藥品管理條例等前科，又於民國八十三年、八
    十四年間，因違反麻醉藥品管理條例、藥事法及槍砲彈藥刀械管制條例等案件，
    分別經法院判處有期徒刑八月、四月及五月確定，後經臺灣高等法院臺中分院裁
    定合併定應執行刑為有期徒刑一年二月，甫於八十五年十二月七日因假釋付保護
    管束期滿而視為執行完畢，猶不知悔改，僅因懷疑丙○○挑撥其與女友黃秋燕（
    係丙○○之表妹）二人間之感情關係，心生不滿，竟忿而基於恐嚇危害生命、身
    體、財產之概括犯意，先於八十八年九月二十六日晚上十一時許，打電話至臺中
    市北屯區○○○路二十一巷十七號（係在北屯市場內，公訴人誤認為臺中市○○
    區○○里○○路五０九巷一六五號）丙○○所經營之雞肉攤，向丙○○恫嚇稱：
    有禮物要送丙○○，如果不下來拿會後悔一輩子等語，經丙○○在其攤位上，發
    現有一瓶汽油（係以蔘茸酒瓶內裝汽油）及三張恐嚇信，甲○○則在恐嚇信中向
    丙○○恐嚇稱：當作恐嚇您們小心火燭，汽油蛋送您們全家等語，嗣又於八十八
    年九月二十八日夜間在丙○○上開雞肉攤位大門上，潑灑大便及於八十八年十月
    十八日當眾在丙○○攤位內，燃放長串鞭炮，以此加害生命、身體、財產之事，
    恐嚇丙○○，致使丙○○心生畏佈，致生危害於其生命、身體、財產之安全。甲○○另又基於毀損之犯意，於八十八年十月十七日夜間，在臺中市北屯區○○○
    路二十一巷十七號門前，持白鐵條一支敲打丙○○雞肉攤之攤位鐵架及機器等物
    （詳如附表），致該雞肉攤之攤位鐵架及機器（詳如附表）外表，或嚴重扭曲；
    或嚴重凹陷，使該如附表所示之攤位鐵架及機器等物，須再經板金或維修始能回
    復原狀，即減損該如附表所示之物一部之效用而不堪使用，足以生損害於丙○○
    。
二、案經臺中市警察局第五分局報請臺灣臺中地方法院檢察署檢察官偵查起訴。
    理  由
一、訊據被告甲○○於本院審理時固不否認有在丙○○之雞肉攤位門前放置汽油瓶、
    恐嚇信及有在攤位內燃放鞭炮之情事，惟矢口否認有何潑灑大便及毀損攤位之鐵
    架及機器之犯行，並辯稱：伊並沒有恐嚇丙○○之意思，伊送汽油彈只是開玩笑
    ，放鞭炮是為了慶賀，丙○○的東西不是伊毀損的，也不是伊潑大便的云云。惟
    查，右揭事實，業據被告於警員在臺中看守所內借訊時均坦承不諱（詳見偵卷第
    三十六頁背面至第三十七頁），並經證人丙○○、乙○○二人於本院審理時到庭
    結證屬實，另經本院質之提示被告亦不否認該卷內所附之恐嚇信係伊所親寫，參
    以該恐嚇信之內容「當作恐嚇您們小心火燭，汽油蛋送您們全家」與被告以對被
    害人所經營之攤位潑灑大便及無故燃放長串鞭炮，要難謂被告無警告恐嚇之意思
    ，是以被告上開所辯顯均係事後臨訟砌詞，尚無足採，本件事證明確，被告犯行
    洵堪認定。
二、核被告所為，係犯刑法第三百零五條之恐嚇危害安全罪及同法第三百五十四條之
    致令他人之物不堪使用罪。又被告先後多次恐嚇危害安全之犯行，時間緊接，觸
    犯構成要件相同之罪，顯係基於概括犯意反覆為之，為連續犯，應依刑法第五十
    六條之規定，以一罪論，並加重其刑。查被告所犯上開恐嚇危害安全罪及致令他
    人之物不堪使用罪二罪之間，犯意各別行為互殊，應予分論併罰。末查被告前曾
    於八十三年、八十四年間，因違反麻醉藥品管理條例、藥事法及槍砲彈藥刀械管
    制條例等案件，分別經法院判處有期徒刑八月、四月及五月確定，後經臺灣高等
    法院臺中分院裁定合併定應執行刑為有期徒刑一年二月，甫於八十五年十二月七
    日因假釋付保護管束期滿而視為執行完畢，有臺灣臺中地方法院檢察署刑案資料
    查註紀錄表一份附卷可稽，被告前受有期徒刑執行完畢，於五年以內再犯本件有
    期徒刑以上之二罪，均為累犯，應依刑法第四十七條規定遞加重其刑（指恐嚇罪
    部分）及加重其刑（指毀損罪部分）。爰審酌被告平日之素行、被告犯罪之動機
    、目的僅係因一時之細故即以酒瓶裝汽油恐嚇、手段非屬平和、被害人所受之損
    害、對社會治安所生危害甚巨及被告犯罪後猶砌詞圖卸刑責未見悔意與尚未與被
    害人達成和解賠償損害等一切情狀，分別量處如主文所示之刑，並就致令他人之
    物不堪使用罪部分諭知易科罰金之折算標準（查被告上開諭知易科罰金部分，因
    其行為後，刑法第四十一條業於九十年一月十日修正公布，同年月十二日生效，
    修正後刑法第四十一條第一項前段規定「犯最重本刑為五年以下有期徒刑以下之
    刑之罪，而受六個月以下有期徒刑或拘役之宣告，因身體、教育、職業、家庭之
    關係或其他正當事由，執行顯有困難者，得以一元以上三元以下折算一日，易科
    罰金。」，與修正前刑法第四十一條規定「犯最重本刑為三年以下有期徒刑以下
    之刑之罪，而受六個月以下有期徒刑或拘役之宣告，因身體、教育、職業、家庭
    之關係，執行顯有困難者，得以一元以上三元以下折算一日，易科罰金。」不同
    。比較新舊法結果，以新法較有利於行為人，故依刑法第二條第一項前段規定，
    本件此部分自應適用裁判時之法律即修正後刑法第四十一條第一項前段之規定，
    併此敘明），以示懲儆。
三、附卷之恐嚇信三張，因係以書信方式書寫（內容大部分均係生活細節之描述及對
    事情不滿之發洩），且恐嚇信業已交付害人丙○○收受，已非屬被告所有，又非
    屬違禁物，核與沒收之要件不符，爰不予宣告沒收。又未扣案之一瓶汽油（係以
    蔘茸酒瓶內裝汽油），雖係供犯罪所用之物，然業已由被害人丙○○取走，並已
    滅失不見，且亦查無其他積極證據足以證明仍存在，亦不予宣告沒收；另未扣案
    之白鐵條一支，雖亦係供犯罪所用之物，然亦查無其他積極證據足以明係被告所
    有之物，爰不予宣告沒收，併此敘明。
三、另臺灣臺中地方法院檢察署檢察官於八十九年十月九日以中檢楠實八九偵一四七
    ００字第六七八二三號函移送被告甲○○另涉犯恐嚇等之犯行，認與本件具連續
    犯之關係，屬裁判上一罪，請求併審（案號臺灣臺中地方法院檢察署八十九年度
    偵字第一四七００號）。惟查，訊據被告雖矢口否認公訴人所移送併辦之犯行，
    然依證人即被害人丙○○及乙○○二人於本院訊問時分別結證稱：「丙○○答：
    因為之前的恐嚇案件，警察局有發約談通知書給被告，所以被告不爽又來找我們
    的麻煩」；「乙○○答：甲○○有把警察局的約談通知書當著我們的面撕掉」（
    問：被告甲○○與吳聲奇等人為何在八十九年一月三十日去找你們二人的麻煩？
    ）等語（詳見本院九十年七月十六日訊問筆錄），參以被告上開恐嚇、毀損丙○○之犯罪時間距離此部分恐嚇丙○○、乙○○二人之時間兩者相距達三個月之久
    等情，從而尚難認被告係基於概括犯意為之，而與本案有連續犯裁判上一罪之關
    係，且未據起訴，是併案部分本院無從審究，應檢還臺灣臺中地方法院檢察署檢
    察官另行依法處理，併予敘明。
據上論斷，應依刑事訴訟法第二百九十九條第一項前段，刑法第二條第一項前段、第
五十六條、第三百零五條、第三百五十四條、第四十七條、第四十一條第一項前段（
修正後），罰金罰鍰提高標準條例第一條前段、第二條，判決如主文。
本案經檢察官洪瑞芬到庭執行職務。
中      華      民      國      九十      年      八    月      二十    日
                                    臺灣臺中地方法院刑事第四庭
                                        法  官  許  旭  聖
右正本證明與原本無異。
如不服本判決，應於送達後十日內向本院提出上訴狀（須附繕本），上訴於
臺灣高等法院臺中分院。
                                        書記官
中      華      民      國      九十      年      八    月      二十    日
附錄本案論罪科刑法條全文
刑法第三百零五條：恐嚇危害安全罪
以加害生命、身體、自由、名譽、財產之事，恐嚇他人致生危害於安全者，處二年以
下有期徒刑、拘役或三百元以下罰金。
刑法第三百五十四條：
毀棄、損壞前二條以外之他人之物或令致不堪用，足以生損害於公眾或他人者，處二
年以下有期徒刑、拘役或五百元以下罰金。
附    表：
編號  損壞之物品  數    量    被害人  備註                    對比之照片
一、  雞肉攤架上  一    片    丙○○  頂蓋係白鐵材質，其邊緣  偵卷第四十
      頂蓋                            遭敲打凹陷。            二頁上張
二、  雞肉攤架之
      四根白鐵柱  四    根    同  上  係白鐵材質，其柱身遭    偵卷第四十
                                      敲打嚴重扭曲。          二頁下張、
                                                              第四十三頁
                                                              二張及第四
                                                              十四頁上張
三、 雞肉攤架之   一    片    同  上   係白鐵材質，其邊緣遭   偵卷第四十
     四週白鐵                          敲打凹陷               四頁下張及
                                                              第四十五頁
                                                              下張
四、 機器         一    臺    同  上   係白鐵外表其板金因敲   偵卷第四十
                                       打凹陷                 五頁上張


司法院資訊處製作；財團法人民間司法改革基金會備份。
